【裁判字號】    92,易,280
【裁判日期】    920618
【裁判案由】    竊盜等
【裁判全文】
臺灣彰化地方法院刑事判決                          九十二年度易字第二八號
    公  訴  人  臺灣彰化地方法院檢察署檢察官
    被      告  乙○○
右列被告因竊盜等案件，經檢察官提起公訴（九十二年度偵字第七一七號），本院判
決如左：
    主  文
乙○○被訴竊盜部分無罪；被訴毀損部分不受理。
    理  由
一、公訴意旨略以：被告乙○○因與女友甲○○分手心生怨隙，竟於九十一年十二月
    二日上午十一時許，擅自僱用不知情之鎖匠開鎖，侵入甲○○位於彰化縣員林鎮
    ○○路一一一巷三號六樓之五住處後（侵入住宅部分未據告訴），持甲○○住處
    所有之剪刀將甲○○所有之衣服、鞋子、床單等物品剪破，並以水灌入床頭音響
    ，致令不堪使用。又另行起意，基於意圖為自己不法之所有，在上址徒手竊得甲
    ○○所有之金項鍊一條及電擊棒一枝。因認被告涉有刑法第三百二十條第一項竊
    盜及同法第三百五十四條毀損罪嫌等語。
二、按犯罪事實應依證據認定之，無證據不得推定其犯罪事實。又不能證明被告犯罪
    者，應諭知無罪之判決，刑事訴訟法第一百五十四條、第三百零一條第一項前段
    分別定有明文。又刑事訴訟法上所謂認定犯罪事實之證據，係指足以認定被告確
    有犯罪行為之積極證據而言，該項證據自須適合於被告犯罪事實之認定，始得採
    為斷罪資料；而如未能發現相當證據，或證據不足以證明，自不能以推測或擬制
    之方法，以為裁判基礎，是以法院認定不利於被告之事實，須依積極證據；又以
    被害人之陳述為認定犯罪之依據時，必其陳述並無瑕疵，且就其他方面調查，又
    與事實相符，始能認有證據能力，最高法院分別著有二十九年上字第三一○五號
    判例、四十年臺上字第八六號、六十一年臺上字第三○九九號判例可資參照。
三、本件公訴人認被告涉有竊盜犯行，無非係以告訴人甲○○之指訴及被告於警訊中
    坦承將電擊棒摔壞置於上址廁所內，而廁所未見電擊棒為據。被告堅決否認有竊
    盜犯行，辯稱：伊未竊取告訴人之金項鍊及電擊棒等語置辯。經查：
  (1)本件被告涉犯竊盜罪嫌，除告訴人甲○○於警、偵訊中及本院審理時之指訴外，
    並無其他事證足供佐證，且證人即處理本案之偵查員邱志成於偵訊中供述係於九
    十一年十二月三日十二時許前往告訴人住處，並未發現告訴人所稱之首飾盒，當
    時告訴人未告知失竊金項鍊、電擊棒等語；另證人即派出所警員李春生於偵訊時
    供稱其於案發當日二十時前往告訴人住處，告訴人有說電擊棒被偷走等語，然邱
    志成、李春生並非親眼所見被告有上開犯行，被告亦於警偵訊及本院審理時均否
    認有竊取電擊棒、金項鍊之行為，尚難憑告訴人之片面指訴而遽入人於罪。
  (2)被告坦承有毀損之行為，並未自白有竊盜之行為，在告訴人未親自目睹被告有竊
    取財物之行為，且亦未查獲被告有持有贓物之情形下，是否可逕以推論被告有竊
    盜之犯行，尚非無疑。復查無其他積極證據證明被告有何竊盜犯行，揆諸首揭法
    條規定及判例說明，自應為被告無罪之諭知。
四、按告訴乃論之罪，告訴人於第一審辯論終結前，得撤回其告訴；又告訴經撤回者
    ，法院應諭知不受理之判決，刑事訴訟法第二百三十八條第一項，及第三百零三
    條第三款定有明文。本件被告因毀損案件，經檢察官提起公訴，認被告係犯刑法
    第三百五十四條毀損罪罪。依同法第三百五十七條之規定須告訴乃論，被告於審
    理中賠償告訴人新台幣八萬五千元，與告訴人達成民事和解，告訴人於本院審理
    中，聲請撤回其告訴，有審判筆錄附卷可憑，揆諸前開說明，諭知不受理之判決
    。
據上論斷，應依刑事訴訟法第三百零一條第一項、第三百零三條第三款，判決如主文
。
本案經檢察官郭銘禮到庭執行職務。
中      華      民      國    九十二    年      六      月    十八      日
                                臺灣彰化地方法院刑事第一庭
                                  法      官  宋  恭  良
右正本證明與原本無異。
如不服本判決，應於判決送達後十日內，向本院提出上訴狀。
告訴人或被害人對於判決如有不服具備理由請求檢察官上訴者，其上訴期間之計算係
以檢察官收受判決正本之日期為準。
                                  法院書記官  劉  玫  金
中      華      民      國    九十二    年      六      月    二十      日


司法院資訊處製作；財團法人民間司法改革基金會備份。
